臺灣臺中地方法院刑事判決　　　　　　　100年度易字第403號
公　訴　人　臺灣臺中地方法院檢察署檢察官
被　　　告　林德發
上列被告因竊盜案件，經檢察官提起公訴（99年度偵字第17914
號），本院判決如下：
    主    文
林德發竊盜，處有期徒刑貳月，如易科罰金，以新臺幣壹仟元折
算壹日。
    犯罪事實
一、林德發於民國99年7月10日上午7時35分許，在臺中市○○區
    ○○路2段205之1號（即市議員候選人吳敏服務處兼競選總
    部）旁停車場，見停在該處之車號5232-GM號自用小貨車（
    該車為林聲家所有借給吳敏服務處使用，平日均由吳敏服務
    處員工林錦洲及林碧順駕駛）車門未上鎖，即意圖為自己不
    法之所有，基於竊盜之犯意，徒手打開車門竊取車內林錦洲
    所有之紅色紙盒1個及礦泉水2瓶，得手後置於其所騎乘機車
    之後置物箱並騎乘機車離去。嗣經吳敏服務處員工楊勝傑調
    閱監視器發現上情而報警處理。
二、案經臺中市政府警察局第五分局報告臺灣臺中地方法院檢察
    署檢察官偵查起訴。
    理    由
一、訊據被告林德發固承認於上開時地，自車號5232-GM號自用
    小貨車內取走紅色紙盒1個及礦泉水2瓶之事實，惟矢口否認
    有何竊盜犯行，辯稱：我是競選總部的義工，那台貨車只要
    是競選總部人員都可以打開車門拿走裡面的物品，我認為這
    樣不是竊盜云云。
二、經查：被告於前述時地打開車號5232-GM號自用小貨車之車
    門，從車內取走紅色紙盒1個及礦泉水2瓶後，置於自己機車
    後置物箱內騎乘離去之事實，為被告所自承，且當日該貨車
    車門未上鎖，車內確實放有礦泉水等情，業經證人林錦洲於
    本院審理中證述明確（見本院卷第39-40頁），並經本院勘
    驗案發當日現場監視器光碟，顯示被告確有打開車門，側身
    傾向車內取出礦泉水2瓶，嗣雙手各持1瓶礦泉水，1次1瓶放
    入其機車後置物箱等動作，復有監視器畫面翻拍照片在卷可
    稽（見警卷第7-9頁、偵卷第30頁以下）。雖被告否認犯行
    ，並以前詞置辯，惟該貨車為林聲家所有，借給吳敏服務處
    作為公務車使用，平日均由林錦洲、林碧順駕駛等情，業經
    證人林聲家於本院審理時證述在卷（見本院卷第22頁反面）
    ，核與證人楊勝傑於本院審理中證稱：該貨車平常是林錦洲
    在使用等語（見本院卷第21頁反面）相符。而依證人林錦洲
    於本院審理時所證述：「之前貨車開出去有罰單或停車費的
    問題，所以不是任何人都可以使用，車內東西也不是任何人
    都可以去拿」、「別人要用車要先跟我拿鑰匙，拿車內物品
    原則上也要經過我同意，因為我車上還有一些我個人工作用
    的工具，所以要經過我的允許」、「（5232-GM號自小貨車
    除了你駕駛之外，有無其他吳敏服務處的人員會開？）還有
    林碧順」等語（見本院卷第38頁反面、第39頁反面），可見
    該貨車雖為吳敏服務處之公務車，但僅限於林錦洲及林碧順
    使用，且車內亦有林錦洲之私人物品，自非如被告所辯任何
    服務處人員均可取走車內物品。況被告於本院審理中自承：
    「何人曾經明確告訴過你5232-GM號這台車上的物品你都可
    以去拿？）沒有人這樣告訴過我」（見本院卷第48頁），可
    見被告所辯，係其個人片面之詞，與事實不符，委無足憑。
    綜上所述，被告所辯不足為採。本案事證明確，被告犯行堪
    以認定。
三、核被告所為，係犯刑法第320條第1項之竊盜罪。爰審酌被告
    本案所竊取之財物價值甚低，犯罪所生損害尚輕，然始終否
    認犯行，對於自己違法行為欠缺悔悟改過之具體表現，迄未
    賠償被害人損失或與之達成和解之犯後態度，兼衡其有票據
    法、賭博等前科，有卷附臺灣高等法院被告前案紀錄表可佐
    ，於警詢時陳明教育程度為國小畢業，智識程度不高等一切
    情狀，並參考公訴人所為「被告犯後態度不佳，不具悔意，
    請從重量刑」之求刑，量處如主文所示之刑，並諭知易科罰
    金之折算標準。
四、至楊勝傑、林錦洲雖均稱被告同時竊走上開貨車內楊勝傑所
    有之6克拉藍寶石1只，惟此為被告自始所堅決否認，且經本
    院勘驗前述監視器光碟，並無法看出被告有竊取藍寶石之行
    為。又證人楊勝傑、林錦洲於本院審理時均證稱係於案發當
    日上午7時前即由林錦洲駕駛該貨車搭載楊勝傑回到前述停
    車場，2人下車時忘記將藍寶石帶下車，當天下午再去找就
    不見了。因上開本院勘驗之監視器光碟係自案發當日上午7
    時25分開始錄影，光碟畫面一開始該貨車即已停在停車場，
    且該貨車未上鎖，已如前述，故無法排除有第三人於案發當
    日上午7時至7時25分之間進入車內竊走藍寶石之可能。依卷
    內證據資料，尚不足認定被告有竊取藍寶石之犯行，併予敘
    明。
據上論斷，應依刑事訴訟法第299條第1項前段，刑法第320條第1
項、第41條第1項前段，刑法施行法第1條之1，判決如主文。
中    華    民    國   100    年    4     月    22    日
                  刑事第四庭  法  官  羅智文
以上正本證明與原本無異。
如不服本判決應於收受送達後10日內向本院提出上訴書狀，並應
敘述具體理由；其未敘述上訴理由者，應於上訴期間屆滿後20日
內向本院補提理由書（均須按他造當事人之人數附繕本）「切勿
逕送上級法院」。
                              書記官  洪菘臨
中    華    民    國   100    年    4     月    22    日
附錄論罪科刑法條
刑法第320條第1項
意圖為自己或第三人不法之所有，而竊取他人之動產者，為竊盜
罪，處5年以下有期徒刑、拘役或500元以下罰金。